【裁判字號】    89,台上,6494
【裁判日期】    891026
【裁判案由】    業務過失致人於死
【裁判全文】
最高法院刑事判決                              八十九年度台上字第六四九四號
    上  訴  人  甲○○
右上訴人因業務過失致人於死案件，不服台灣高等法院中華民國八十九年八月二日第
二審判決（八十九年度交上訴字第六八號，起訴案號：台灣板橋地方法院檢察署八十
八年度偵字第一六九五八號），提起上訴，本院判決如左：
    主  文
上訴駁回。
    理  由
按刑事訴訟法第三百七十七條規定，上訴於第三審法院，非以判決違背法令為理由，
不得為之。是提起第三審上訴，應以原判決違背法令為理由，係屬法定要件。如果上
訴理由狀並未依據卷內訴訟資料，具體指摘原判決不適用何種法則或如何適用不當，
或所指摘原判決違法情事，顯與法律規定得為第三審上訴理由之違法情形，不相適合
時，均應認其上訴為違背法律上之程式，予以駁回。本件原判決撤銷第一審不當之判
決，仍處上訴人甲○○因業務上之過失致人於死罪刑，已詳述認定犯罪事實之依據及
憑以認定之理由，並對上訴人否認犯罪之辯詞，如何不足採信，均已依據卷內資料予
以指駁及說明，從形式上觀察，原判決並無任何違背法令之處。原審依據上訴人於警
訊中所供，證人溫騰藩、廖大源、林昌澤於警訊中所述，道路交通事故調查報告表、
現場圖及現場照片、相驗屍體證明書、驗斷書及勘驗筆錄、修復單影本及肇事車輛換
修前照片、記錄上訴人「離職日期」之求職申請書等證據，認定上訴人有業務過失致
人於死之犯行，其證據之取捨及判斷，均合於證據法則。按從事業務之人，就一定危
險認識之能力較一般常人為高，故課以較高之注意義務。換言之，客觀上其避免發生
一定危險之期待可能性較常人為高，故其違反注意義務之可責性，自亦較重。上訴人
曾於警訊中自承肇事當日有營業等語（偵查卷第四頁反面），且上訴人既以駕駛為業
，自不問其駕駛之時間是否上班，均不能改變其應有之注意義務，故其肇事之時間是
否處於尚未營利狀態，並無調查之必要，原審縱未傳訊張碧函、翁銘俊，亦對判決結
果不生影響。又道路交通管理處罰條例第八十六條第二項規定，須汽車駕駛人在快車
道依規定駕車行駛，因有過失仍應負刑事責任時，始得減輕其刑。依原判決之認定，
上訴人係於深夜下雨致視線不清之情況下，駕駛計程車行經肇事地點前，未依道路交
通安全規則第九十四條第三項、第九十三條第一項第一款及第四款之規定，減速慢行
，作隨時停車之準備，猶以時速超過四十公里之速度行駛，以致肇事，則其既未依上
開道路交通安全規則之規定駕車行駛，縱被害人不依規定進入快車道而肇事，亦不能
依上開規定，減輕其刑。另原判決並未採信上訴人稱：當時伊有停車來看，但未下車
察看，因雨很大沒看到東西而駛離云云之辯詞，自與所認定事實並無矛盾。上訴意旨
置原判決之論敘於不顧，仍執前詞，對原審採證認事之職權行使，任意指摘，難謂已
符合首揭法定上訴要件，其上訴違背法律上之程式，應予駁回。
據上論結，應依刑事訴訟法第三百九十五條前段，判決如主文。
中      華      民      國    八十九    年      十      月    二十六    日
                              最高法院刑事第六庭
                                  審判長法官  謝  家  鶴
                                        法官  洪  文  章
                                        法官  花  滿  堂
                                        法官  陳  世  淙
                                        法官  洪  佳  濱
      右正本證明與原本無異
                                              書  記  官
中      華      民      國    八十九    年     十一     月     十五     日


司法院資訊處製作；財團法人民間司法改革基金會備份。
